【裁判字號】    99,易,1104
【裁判日期】    991105
【裁判案由】    竊盜
【裁判全文】
臺灣彰化地方法院刑事判決              99年度易字第1104號
公  訴  人  臺灣彰化地方法院檢察署檢察官
被      告  丙○○
上列被告因竊盜案件，經檢察官提起公訴（99年度撤緩偵字第14
0 號），有刑事訴訟法第273 條之1 第1 項之情形，本院改依簡
式審判程序，茲審理判決如下：
    主  文
丙○○毀越門扇竊盜未遂，累犯，處有期徒刑參月。又攜帶兇器
竊盜，累犯，處有期徒刑玖月；扣案之鉗子壹支沒收。應執行有
期徒刑拾月；扣案之鉗子壹支沒收。
    事  實
一、丙○○前於民國96年間，因竊盜案件，經本院以96年度易字
    第786 號判決分別判處有期徒刑4 月、5 月，應執行有期徒
    刑8 月確定，甫於97年8 月20日縮刑期滿而執行完畢。詎仍
    不知悔改，竟基於意圖為自己不法所有之犯意，為下列之竊
    盜犯行：
  (一)於98年11月2 日下午5 時許（尚未日沒，該日之日沒時間為
    下午5 時18分），途經甲○○位於彰化縣大村鄉大崙村大崙
    二巷20號之住處，因見四下無人，遂以腳踹門之方式破壞上
    鎖之大門進入屋內（無故侵入住宅之部分未據告訴），並著
    手翻動屋內書櫃上之物品，惟因遭人發現，故未得手任何財
    物旋即離開。
  (二)於98年11月3 日下午2 時30分許，騎乘其所有之車牌號碼MZ
    A-213 號重型機車，前往乙○○位於彰化縣大村鄉大崙村大
    崙二巷15號（起訴書誤載為20號）之空屋內，攜帶客觀上足
    供兇器使用之活動扳手及鉗子各1 支，並以上開鉗子為工具
    拴開瓦斯盧銅製爐嘴上之螺絲，竊取瓦斯爐銅製爐嘴3 個（
    價值約新台幣500 元）得手。
二、丙○○上揭竊盜犯行，係以下列方式查獲：
  (一)上開犯罪事實一(一)所示之犯行，係丙○○於員警或其他有犯
    罪偵查權限之機關或個人發覺前，於99年11月3 日向彰化縣
    警察局員林分局大村分駐所警員蕭宗權、高明宏自首表明上
    開犯行，並願意接受裁判。
  (二)前揭犯罪事實一(二)所示之犯行，係丙○○於得手後旋即為附
    近鄰居發現因而報警，經警於同日下午3 時10分許，在彰化
    縣大村鄉大崙村大崙二巷10號為警查獲，並扣得上開活動扳
    手及鉗子各1 支。
三、案經彰化縣警察局員林分局報請臺灣彰化地方法院檢察署檢
    察官偵查起訴。
    理  由
一、本件被告丙○○所犯係死刑、無期徒刑、最輕本刑為3 年以
    上有期徒刑以外之罪，其於準備程序中就被訴事實為有罪之
    陳述，經告知被告簡式審判程序之旨，並聽取公訴人及被告
    之意見後，本院認為適宜而改以簡式審判程序審理，合先敘
    明。
二、上揭犯罪事實，業據被告丙○○迭於警詢、偵訊及本院審理
    時均自白不諱，核與證人即被害人乙○○、甲○○於警詢中
    所證述之情節相符（見偵卷第7 、8 頁），且有搜索扣押筆
    錄、扣押物品目錄表、贓物認領保管單各1 份、現場及贓物
    照片共3 張在卷可稽（見偵卷第9 至11頁、第15至18頁），
    復有扣案之活動扳手及鉗子各1 支可資佐證，足見被告之自
    白與事實相符，本件事證明確，被告上開竊盜犯行均堪認定
    。
三、按攜帶兇器竊盜，祇須行竊時攜帶具有危險性之兇器為已足
    ，並不以攜帶之初有行兇之意圖為必要，此所謂兇器，其種
    類並無限制，凡客觀上足對人之生命、身體、安全構成威脅
    ，具有危險性之兇器均屬之，且祇須行竊時攜帶此種具有危
    險性之兇器為已足，並不以攜帶之初有行兇之意圖為必要（
    最高法院79年臺上字第5253號判例可資參照）。查被告所犯
    如犯罪事實一(一)所示竊盜犯行所攜至現場之活動扳手及鉗子
    各一支，長約21公分，均為金屬製，有本院勘驗筆錄在卷可
    稽，其質地堅硬，客觀上足對人之生命、身體、安全造成危
    險，均為可供兇器使用之物無訛；而被告於犯罪事實欄一(一)
    於著手翻動書櫃搜尋財物後，於尚未得手之際，即為人發覺
    隨即逃逸，故核被告丙○○就犯罪事實一(一)所為，係犯刑法
    第321 條第1 項第2 款、第2 項之毀越門扇竊盜未遂罪，就
    犯罪事實一(二)所為，係犯同條第1 項第3 款之攜帶兇器竊盜
    罪。又被告為犯罪事實一(二)所示竊盜犯行之地點，係在乙○
    ○位於彰化縣大村鄉大崙村大崙二巷15號之屋內，此有被害
    人乙○○警詢筆錄附卷可參，公訴人誤為彰化縣大村鄉大崙
    村大崙二巷20號，尚有未恰，併此敘明。查被告前於96年間
    ，因竊盜案件，經本院以96年度易字第786 號判決分別判處
    有期徒刑4 月、5 月，應執行有期徒刑8 月確定，甫於97年
    8 月20日縮刑期滿而執行完畢等情，有卷附之臺灣高等法院
    被告前案紀錄表及刑案資料查註紀錄表各1 紙可按，其受有
    期徒刑之執行完畢，5 年以內故意再犯本件有期徒刑以上之
    罪，均為累犯，應均依刑法第47條第1 項之規定加重其刑。
    又被告於犯罪事實一(一)所示之竊盜犯行，已著手於竊盜犯行
    之實施而未能得逞，為未遂犯，依刑法第25條第2 項規定，
    減輕其刑，並依法先加後減之。另被告於所犯如犯罪事實欄
    一(一)所示之竊盜犯行，均係職司犯罪偵查之公務員尚未發覺
    前，即由被告主動向彰化縣警察局員林分局大村分駐所員警
    蕭宗權、高明宏承認，警方始依被告之自白循線查悉等情，
    有被告之警詢筆錄在卷可稽，是被告前揭如犯罪事實一(一)所
    示之竊盜犯行合於自首之規定，應依刑法第62條前段規定減
    輕其刑，並依法遞減之。爰審酌被告前已有多次竊盜前科，
    素行非佳，仍竟貪圖私利，竊取他人所有之物品，然審酌被
    告犯罪之動機、智識程度、犯罪手段、竊取物品之價值、所
    生危害及其犯後坦承不諱等一切情狀，分別量處如主文所示
    之刑，並定其應執行之刑如主文所示。查扣案之鉗子1 支，
    係被告所有，且係其為犯罪事實欄一(二)竊盜犯行所用之物，
    業據被告於本院審理時供承在卷，爰依刑法第38條第1 項第
    2 款之規定宣告沒收。至扣案之活動扳手1 支，雖為被告攜
    至現場之物，惟並未作為竊盜所用之工具，亦據被告於本院
    審理時陳明在卷，爰不另宣告沒收，附此敘明。
據上論斷，應依刑事訴訟法第299 條第1 項前段、第273 條之1
第1 項，刑法第321 條第1 項第2 款、第2 項、第3 款、第25條
第2 項、第47條第1 項、第62條前段、第38條第1 項第2 款、第
51條第5 款，判決如主文。
本案經檢察官楊聰輝到庭執行職務。
中    華    民    國    99    年    11    月    5     日
                        刑事第九庭    法  官  黃齡玉
以上正本證明與原本無異。
如不服本判決應於收受判決後10日內向本院提出上訴書狀，並應
敘述具體理由；其未敘述上訴理由者，應於上訴期間屆滿後20日
內向本院補提理由書（均須按他造當事人之人數附繕本）「切勿
逕送上級法院」。
告訴人或被害人對於判決如有不服具備理由請求檢察官上訴者，
其上訴期間之計算係以檢察官收受判決正本之日期為準。
中    華    民    國    99    年    11    月    5     日
                                      書記官  林嘉賢
附錄本案論罪科刑法條全文：
中華民國刑法第321條
（加重竊盜罪）
犯竊盜罪而有左列情形之一者，處 6 月以上、 5 年以下有期徒
刑：
一、於夜間侵入住宅或有人居住之建築物、船艦或隱匿其內而犯
    之者。
二、毀越門扇、牆垣或其他安全設備而犯之者。
三、攜帶兇器而犯之者。
四、結夥三人以上而犯之者。
五、乘火災、水災或其他災害之際而犯之者。
六、在車站或埠頭而犯之者。
前項之未遂犯罰之。

司法院資訊處製作；財團法人民間司法改革基金會備份。
